【裁判字號】    89,訴,652
【裁判日期】    891130
【裁判案由】    
【裁判全文】
臺灣基隆地方法院刑事判決                          八十九年度訴字第六五二號
    公  訴  人  臺灣基隆地方法院檢察署檢察官
    被      告  丙○○
    指定辯護人  本院公設辯護人乙○○
右列被告因違反毒品危害防制條例案件，經檢察官提起公訴( 八十九年度偵字第三七
九八號 )，本院判決如左：
    主      文
丙○○連續販賣第一級毒品，處無期徒刑，褫奪公權終身。
販賣毒品所得財物新台幣壹萬元沒收之，如全部或一部不能沒收時，以其財產抵償之
之。
    事      實
一、丙○○明知海洛因為第一級毒品，竟基於概括之犯意，自民國八十八年底某日起
    至八十九年三月下旬某日止，以其所有之行動電話門號0000000000號
    作為聯絡工具，在基隆市○○街四巷二十八號住處，以每包海洛因（約零點一公
    克）新台幣（下同）一千元之價格，連續販賣海洛因十次予甲○○施用（施用毒
    品部分另經台灣基隆地方法院檢察署檢察官偵查）。嗣於八十九年八月十八日，
    為警查獲甲○○施用第一級毒品海洛因案件，始循線查悉上情。
二、案經內政部警政署基隆港務警察所移送台灣基隆地方法院檢察署檢察官偵查起訴
    。
    理      由
一、訊據被告丙○○矢口否認有前揭販賣第一級毒品之犯行，辯稱毒品海洛因是與甲
    ○○一起出資，並由被告出面向綽號「進傑」之人購買，並無出賣海洛因予甲○
    ○施用云云。然查：（一）證人甲○○如何先以行動電話0000000000
    號與被告聯繫購買毒品海洛因之事宜，並至被告基隆市○○街四巷二八號住處向
    被告購買海洛因後於被告該住處施用海洛因等情事，業據證人甲○○於警訊、檢
    察官偵查中及本院審理時均為相同之證述，且本案係證人甲○○於施用第一級毒
    品案件為警查獲後，始供出上情，而被告亦不否認警方於八十九年三月三十日在
    其住處所查扣之注射針筒八支確為證人甲○○所寄放之事實，顯見證人甲○○如
    非至被告上開住處購買海洛因後並進而於該處施用，何以須先將注射針筒寄放被
    告住處，又行動電話門號0000000000號為被告所有，且自八十八年十
    二月起至八十九年三月底為止證人甲○○所稱之購買毒品之期間，確實均為被告
    所使用之事實，除據被告所坦認在卷，並有遠傳電信股份有限公司函覆本院之行
    動電話客戶基本資料一紙在卷可稽，足證證人甲○○之證述要非虛構，應可採信
    。（二）又被告於宜蘭戒治所時所制作之警訊筆錄，雖否認曾販賣海洛因予證人
    甲○○，但並不諱言證人甲○○自八十九年一月間起至同年三月二十八日止在其
    住處與被告共同施用毒品海洛因十餘次，而甲○○所施用之毒品海洛因則均是由
    被告免費提供等語，並未提及海洛因為二人所合買，足見被告嗣於本院調查時辯
    稱施用之海洛因是與證人甲○○合買云云，無非事後卸責之詞，不足採信。雖被
    告嗣於本院辯稱警察筆錄所言均為不實，伊並無販賣及轉讓海洛因予證人甲○○
    施用，然被告已年滿二十五歲，具有相當之社會經驗，且經觀察勒戒並有違反麻
    醉藥品管理條例及毒品危害防制條例之前科記錄，當知轉讓海洛因之刑責極重，
    倘非實有其事或為避重就輕之詞，衡情自無可能於獲案之初即自承轉讓海洛因之
    經過，況被告於八十九年三月三十日為警查獲時正無業、並有多年施用毒品之習
    慣，且毒品海洛因價格昂貴，證人甲○○與被告僅為鄰居關係，何以被告會免費
    提供海洛因予證人甲○○施用十餘次，核與常情不符，自不足採。綜上所述，被
    告所辯均不足採信，其犯行已堪認定。
二、核被告丙○○所為，係犯毒品危害防制條例第四條第一項之販賣第一級毒品罪，
    被告先後十次犯行，時間緊接，犯罪構成要件相同，顯係基於概括之犯意反覆為
    之，為連續犯，應依刑法第五十六條規定論以一罪；又被告持有海洛因之低度行
    為，應為販賣海洛因之高度行為所吸收，不另論罪。爰審酌被告販賣毒品危害他
    人之身心甚鉅，甚而衍生社會問題，被告為圖己利，暨販賣海洛因之次數、重量
    、所生之利益及犯罪後否認犯行，態度不佳等一切情狀，量處如主文所示之刑，
    並依法對被告宣告褫奪公權終身。被告販賣毒品所得共計壹萬元，應依同條例第
    十九條第一項規定宣告沒收，如全部或一部不能沒收，以財產抵償之。
據上論斷，應依刑事訴訟法第二百九十九條第一項前段，毒品危害防制條例第四條第
一項、第十九條第一項、刑法第十一條前段、第五十六條、第三十七條第一項，判決
如主文。
本案經檢察官周啟勇到庭執行職務。
中      華      民      國      八十九     年     十一    月    三十    日
                              臺灣基隆地方法院刑事第二庭
                                      法  官  汪  梅  芬
右正本證明與原本無異。
對於本件判決如有不服，應於收受送達後十日內，向本院提出上訴書狀，上訴於臺灣
高等法院，並按他造當事人之人數附具繕本。
                                      書記官  黃  致  祥
中      華      民      國     八十九     年     十一     月    三十    日
【附錄論罪法條】
毒品危害防制條例第四條第一項：
製造、運輸、販賣第一級毒品者，處死刑或無期徒刑；處無期徒刑者，得併科新台幣
一千萬元以下罰金。


司法院資訊處製作；財團法人民間司法改革基金會備份。
